臺灣桃園地方法院刑事裁定
                                     111年度聲字第566號
聲  請  人  臺灣桃園地方檢察署檢察官
受  刑  人  王元璋



上列聲請人因受刑人數罪併罰有二裁判以上，聲請定其應執行之
刑（111年度執聲字第338號），本院裁定如下：
    主  文
甲○○所犯如附表所示之罪，所處如附表所示之刑，應執行有期徒
刑伍年貳月。
    理  由
一、聲請意旨略以：受刑人甲○○因違反毒品危害防制條例等案件
    ，先後經判決確定如附表，經受刑人請求檢察官聲請定應執
    行刑，應依刑法第53條、第51條第5款及第50條第2項定其應
    執行之刑，爰依刑事訴訟法第477條第1項聲請裁定等語。
二、按「裁判確定前犯數罪者，併合處罰之。但有下列情形之一
    者，不在此限：一、得易科罰金之罪與不得易科罰金之罪。
    二、得易科罰金之罪與不得易服社會勞動之罪。三、得易服
    社會勞動之罪與不得易科罰金之罪。四、得易服社會勞動之
    罪與不得易服社會勞動之罪。前項但書情形，受刑人請求檢
    察官聲請定應執行刑者，依第51條規定定之。」刑法第50條
    第1項、2項定有明文。次按數罪併罰，有二裁判以上者，依
    刑法第51條之規定，定其應執行之刑；宣告多數有期徒刑者
    ，於各刑中之最長期以上，各刑合併之刑期以下，定其刑期
    ，但不得逾30年；依刑法第53條應依同法第51條第5款至第7
    款之規定，定其應執行之刑者，由該案犯罪事實最後判決之
    法院之檢察官，聲請該法院裁定之，刑法第53條、第51條第
    5款及刑事訴訟法第477條第1項分別定有明文。所謂「裁判
    確定前」，應以聲請定執行刑之各罪中最先裁判確定案件之
    確定時為準，換言之，必須其他各罪之犯罪行為時，均在最
    先一罪判決確定前，始符合數罪併罰之要件（最高法院109
    年度台抗字第178號裁定意旨參照）。而被告上訴後，第一
    審判決即處於不確定狀況，至其撤回上訴時，因喪失其上訴
    權，始告確定，故應以撤回上訴日為判決確定之日（最高法
    院84年度第9次刑事庭會議決議意旨參照）。所謂「最後判
    決之法院」，係指最後審理事實之法院而言，且以判決日期
    為準，並不問其判決確定之先後（最高法院109年度台抗字
    第2033號裁定意旨參照）。又數罪併罰，應依分別宣告其罪
    之刑為基礎，定其應執行刑，此觀刑法第51條規定自明，故
    一裁判宣告數罪之刑，雖曾經定其執行刑，但如再與其他裁
    判宣告之刑定其執行刑時，前定之執行刑當然失效，仍應以
    其各罪宣告之刑為基礎，定其執行刑，不得以前之執行刑為
    基礎，以與後裁判宣告之刑，定其執行刑（最高法院99年度
    台非字第229號判決意旨參照）；惟刑事訴訟法第370條第2
    項、第3項，已針對第二審上訴案件之定應執行之刑，明定
    有不利益變更禁止原則之適用，分屬不同案件之數罪併罰，
    倘一裁判宣告數罪之刑，曾經定其執行刑，再與其他裁判宣
    告之刑定其執行刑時，在法理上亦應同受此原則之拘束（最
    高法院103年度第14次刑事庭會議決議意旨參照）；亦即另
    定之執行刑，其裁量所定之刑期，不得較重於前定之執行刑
    加計後裁判宣告之刑之總和（最高法院104年度台抗字第410
    號裁定意旨參照）。末按行為人所犯為數罪併罰，其中之一
    罪雖得易科罰金，但因與不得易科之他罪合併處罰之結果，
    於定執行刑時，祇須將各罪之刑合併裁量，不得易科罰金合
    併執行（司法院大法官會議釋字第144號解釋意旨參照）。
三、本件援引檢察官聲請書所附「受刑人甲○○定應執行刑案件一
    覽表」為附表，並更正、補充如下：
  ㈠編號1罪名「毒品危害防制條例」之記載，應補充為「毒品危
    害防制條例之販賣第二級毒品罪」；
  ㈡編號2罪名「藥事法」之記載，應補充為「藥事法之轉讓禁藥
    罪」；
  ㈢編號3罪名「槍砲彈藥刀械管制條例」之記載，應補充為「槍
    砲彈藥刀械管制條例之夜間於公共場所非法攜帶刀械罪」；
  ㈣編號1、2偵查機關年度案號「108年度毒偵字第7057號」之記
    載，均應更正為「108年度偵字第33824號、109年度偵字第1
    417號」；
  ㈤編號2最後事實審法院「臺灣高院」之記載，應更正為「桃園
    地院」；
  ㈥編號1、2確定判決法院及案號「臺灣高院109年度上訴字第40
    08號」之記載，均應更正為「桃園地院109年度訴字第57號
    」。
四、經查：
  ㈠受刑人因犯如附表所示之各罪，先後經如附表所示之法院判
    決處如附表所示之刑，並分別確定在案（其中如附表編號1
    、2所示之罪刑，曾經定應執行有期徒刑5年），所犯如附表
    所示之各罪，均係於如附表編號1、2所示判決確定日（即民
    國109年12月3日）前為之，且本院為該案犯罪事實最後判決
    之法院（即附表編號3）等情，有各該判決、臺灣高等法院
    被告前案紀錄表在卷可稽。又如附表所示得易科罰金（即附
    表編號3）與不得易科罰金（即附表編號1、2）之罪，業經
    受刑人請求定執行刑，此有臺灣桃園地方檢察署依102年1月
    23日修正之刑法第50條調查受刑人是否聲請定應執行刑調查
    表在卷可憑。是檢察官就如附表所示之各罪，聲請合併定應
    執行刑，核無不合，應予准許。
  ㈡審酌受刑人所犯如附表編號1、2所示之各罪，均係違反毒品
    危害防制條例之販賣第二級毒品罪及藥事法之轉讓禁藥罪，
    犯罪時間介於108年5至8月間，所侵害之法益種類、犯罪情
    節、手段相似，此部分之責任非難重複程度較高；而如附表
    編號3所示之罪，與上開如附表編號1、2所示各罪之罪質不
    同，犯罪時間（109年8月）亦與上開各罪有間；又各罪所侵
    犯者，均非屬具有不可替代性、不可回復性之個人人身法益
    （如殺人、妨害性自主），兼衡刑罰經濟、責罰相當、刑法
    第51條第5款所定法律之外部界限及前述不利益變更禁止原
    則等內部界限，就其所犯之罪整體評價其應受非難及矯治之
    程度，爰定其應執行刑如主文所示。
　㈢至受刑人所犯如附表編號3所示之罪雖得易科罰金，但因與不
    得易科罰金之如附表編號1、2所示之罪合併處罰之結果，本
    院於定執行刑時，自不得諭知易科罰金，附此敘明。
五、依刑事訴訟法第477條第1項，刑法第50條第1項但書、第2項
    、第53條、第51條第5款，裁定如主文。
中　　華　　民　　國　　111 　年　　5 　　月　　20　　日
                  刑事第十一庭  法　官  翁健剛
以上正本證明與原本無異。
如不服本裁定，應於裁定送達後5 日內向本院提出抗告狀。
                                書記官　鄭雨涵
中　　華　　民　　國　　111 　年　　5 　　月　　20　　日
附表：「受刑人甲○○定應執行刑案件一覽表」